---
title: "Lista5"
author: "Claudia Meneses"
date: "1/1/2020"
output: html_document
---

```{r}
library(MASS)
dataset = read.csv("/Users/claudiameneses/desktop/EA2/Lista2/cableTV.csv", header=T,
                   colClasses = c("numeric", "numeric", "numeric","numeric", "numeric", "numeric","numeric", "numeric", "numeric"))
```

Resumen de los datos

```{r}
summary(dataset)
```

Con base en los datos de la encuesta sobre servivio de televisión por cable se considera el siguiente modelo de regresión lineal múltiple:

$$Renta = \beta_0  + \beta_1 * niños + \beta_2 * adultos + \beta_3 * tvtotal + \beta_4 * valor$$
Regresión y resumen del modelo

```{r}
modAdju <- lm( renta. ~ ninos. + adultos. + tvtot. + X.valor , data = dataset)
summary(modAdju)
```

1. Conrucción de la matriz X, calculo de la matriz X'X sus valores propios.
```{r}
X <- model.matrix(modAdju)
XX <- t(X)%*%X
eig <- eigen(XX)
eigen_values <- eig$values
eigen_values
```

2. Calculo de $\hat{\beta}$ por medio de las ecuaciones normales.

```{r}
Y <- dataset$renta.
beta <- solve(crossprod(X), crossprod(X,Y))
beta
```

3. Estimación de la varianza mediante el cuadrado medio de los residuales. Varias formas.

```{r}
s2 <- deviance(modAdju)
s2
sum(resid(modAdju)^2)
anova(modAdju) 
anova(modAdju)["Residuals", "Sum Sq"]
with(summary(modAdju), df[2] * sigma^2)
```

4. Calculo de la matriz de covarianzas de los coeficientes estimados $cov(\hat{\beta})$.

```{r}
vcov(modAdju)
```

5. Determine los errores estándar de los coeficientes $s_j = ee(\hat{\beta}_j)$

```{r}
se <- sqrt(diag(vcov(modAdju)))
se
```

6. Verificar*

```{r}
a <- se^(2)
a <- sum(a)
a
b <- eigen_values^(-1)
b <- sum(b)
b <- b*(sum(resid(modAdju)^2))
b
```

8. Intervalo de 90% de confianza para $\beta_3$.

```{r}
confint(modAdju, 'ninos.', level=0.90)
confint(modAdju, 'adultos.', level=0.90)
confint(modAdju, 'tvtot.', level=0.90)
confint(modAdju, 'X.valor', level=0.90)
```


9. Verificar que la renta que esperaría pagar una casa habitación a un nivel promedio de los regresores ( $\bar{x} = (1,\bar{x}_1 , \bar{x}_2, \bar{x}_3, \bar{x}_4 )'$ ) es $\bar{y}$, la renta promedio.

```{r}
y_mean <- mean(Y)
x_prom <- c(1,mean(dataset$ninos.), mean(dataset$adultos.), mean(dataset$tvtot.), mean(dataset$X.valor)) 
y_est <- sum(beta*x_prom)
print(y_mean == y_est)
```

10. Respuesta media

```{r}
x_0 <- c(1,1,2,60,300000)
y_0 <- sum(beta*x_0)
c <- ginv(XX)
aux <- sqrt(s2*t(x_0)%*%c%*%x_0)
int_inf <- y_0 - qt(0.05,35)*aux
int_sup <- y_0 + qt(0.05,35)*aux
int_inf
int_sup
```


11. Respuesta nueva estimación

```{r}
x_0 <- c(1,2,3,70,350000)
y_0 <- sum(beta*x_0)
c <- ginv(XX)
aux <- sqrt(s2*(1 + t(x_0)%*%c%*%x_0))
int_inf <- y_0 - qt(0.025,35)*aux
int_sup <- y_0 + qt(0.025,35)*aux
int_inf
int_sup
```





