---
title: "Lista_8"
author: "Claudia Meneses"
date: "3/1/2020"
output: html_document
---

```{r setup, include=FALSE}
datos <- read.csv("/Users/claudiameneses/desktop/EA2/Hald.csv", header=T,
                  colClasses = c("numeric", "numeric", "numeric","numeric", "numeric"))
```

**a)** Primero ajustamos el modelo lineal en los 4 regresores x's. Se puede observar que todos los regresores son no significantes, excepto x3. El p-value de estadístico F es significante, por lo cual tiene sentido rechazar la hipótesis nula. $X\beta = 0$.
```{r}
mod1 <- lm(y~x1+x2+x3+x4, data=datos)
summary(mod1)
```

Calculamos los residuales, los residuales estandarizados, los studentizados interna y externamente.

```{r}
n=length(datos$y)
X=model.matrix(mod1)
H=X%*%solve(crossprod(X,X))%*%t(X)
hii <- diag(H)
residuales <- residuals(mod1)
estandarizados <- residuales/(2.446)
var_student <- 2.446*sqrt((1-hii))
studentizados_internamente <- residuales/var_student
s2_i <- ((n-5)*(2.446^2) - (residuales^2)/(1-hii))/(n-1-5)
studentizados_externamente <- residuales/(s2_i*sqrt(1-hii))
y_ajustada <- mod1$fitted.values
```

Graficamos los residuales para compararlos. Parece que los distintos residuales nos dan informacón parecida. Podemos notar que parecen cumplir con la aleatoriedad.

```{r}
plot(y_ajustada, residuales)
plot(y_ajustada, estandarizados)
plot(y_ajustada, studentizados_externamente)
plot(y_ajustada,studentizados_internamente)
```

Calculamos los estadísticos de Cook. Se puede observar que dos observaciones destacan.

```{r}
di <- (studentizados_internamente)^2*(hii/(1-hii))*1/5
plot(hii,di, main="Cook",ylab="distancia_cook: di", xlab="apalancamiento: hii")
```


El residual estandarizado y studentizado de la octava observación parece ser más alto de lo normal.

```{r}
order(abs(estandarizados))
abs(estandarizados[8])
order(abs(studentizados_externamente))
abs(studentizados_externamente[8])
```


Además la distancia de cook más grande es la de la octava observación.

```{r}
order(di)
```

**b)** Eliminamos la octava observación y repetimos lo anterior. Al elmininar la octava observación las estimaciones de la Beta estimada cambiaron. En especial $\beta_0$ se redujo casi a la mitad. La desviación estándar se redujo un 20% aproximadamente.

```{r}
mod2 <- lm(y~x1+x2+x3+x4, data=datos[-8,])
summary(mod2)
```

Apartir de los BFBETAS y DFFIT  podemos notar que el dffit de la octava observación es la más alta.

```{r}
print(influence.measures(mod1)) 
```





