---
title: "Lista 9: Minimos cuadrados ponderados y generalizados"
author: "Claudia Meneses"
date: "4/1/2020"
output: html_document
---

```{r setup, include=FALSE}
datos <- read.table("/Users/claudiameneses/desktop/EA2/lista09.dat", header=TRUE)[,-1]
```

Con base en los datos sobre gasto en educación para el año de 1975 en USA, ajustamos un modelo de regresión lineal múltiple.

Con excepción de $x_3$ todos los coeficientes son significativos. La $R^2$ no es muy buena esto puede deberse a que hacen falta regresores.

```{r}
mod1 <- lm(y~x1+x2+x3, data=datos)
summary(mod1)
```

La gráfica de los residuales contra $\hat{y}$ parece indicar que entre mayor es $\hat{y}$ mayor es la varianza de los residuales. Además se puede observar un outlier en la parte superior derecha.

```{r}
plot(mod1$fitted.values,residuals(mod1))
abline(h=0, lty="dotted", col="red")
```

La gráfica de $y$ (gasto  per cápita para la educación) de acuerdo a la región parece indicar que la varianza de y está muy relacionada con la región.

```{r}
boxplot(datos$y~as.factor(datos$region))
plot(residuals(mod1)~datos$region)
```

Al parecer la observación 49 parece ser un outlier influencial. Lo removemos para tener un mejor modelo.

```{r}
mod2 <- lm(y~x1+x2+x3, data=datos[-49,])
summary(mod2)
```

Calculamos la varianza por región a partir de los residuales para este modelo. Para cada región la varianza es muy diferente.

```{r}
res <- residuals(mod2)
res_1 <- res[datos$region==1]
n1 <- length(res_1)
var_1 <- var(res_1)
var_1
var_1 <- rep(var_1,n1)

res_2 <- res[datos$region==2]
n2 <- length(res_2)
var_2 <- var(res_2)
var_2
var_2 <- rep(var_2,n2)

res_3 <- res[datos$region==3]
n3 <- length(res_3)
var_3 <- var(res_3)
var_3
var_3 <- rep(var_3, n3)

res_4 <- res[datos$region==4][-length(res[datos$region==4])]
n4 <- 13
var_4 <- na.omit(var(res_4))
var_4
var_4 <- rep(var_4, n4)

```

Calculamos las ponderaciones $w_i$ para la estimación de mínimos cuadrados ponderados (WLS).

```{r}
vars <- c(var_1,var_2,var_3,var_4)
wi <- sqrt(1/vars)
```

Calculamos la estimación de mínimos cuadrados ponderados usando los $w_i$. El $Adj- R^2$ mejoró bastante, sin embargo sólo dos coeficientes son significantes.

```{r}
R=diag(x=wi)
w <- (solve(R)%*%datos$y)[-49]
Z <- (solve(R)%*%model.matrix(mod1))[-49,]
mcp <- lm(w~0+Z[,1]+Z[,2]+Z[,3]+Z[,4])
summary(mcp)
```




